【裁判字號】    97,訴,1424
【裁判日期】    970924
【裁判案由】    確認委任關係不存在
【裁判全文】
臺灣板橋地方法院民事判決              97年度訴字第1424號
原      告  丙○○
            乙○○
前列二人共同
訴訟代理人  南雪貞律師
複訴訟代理  張寧洲律師
人
被      告  錩機械工程有限公司
                        樓
法定代理人  甲○○
上列當事人間請求確認委任關係不存在事件，經本院於民國97年
9月9日言 詞辯論終結，判決如下：
    主  文
確認原告丙○○、乙○○與被告間出資額各新臺幣伍拾萬元之股
東關係不存在。
確認原告丙○○、乙○○與被告間之董事委任關係不存在。
訴訟費用由被告負擔。
    事實及理由
一、程序上理由
    按確認法律關係之訴，非原告有即受確認判決之法律上利益
    者，不得提起，民事訴訟法第247 條第1 項前段定有明文，
    如被告對原告主張之法律關係，自始無爭執，即法律關係之
    存否並無不明確之情形，尚不能謂原告有即受確認判決之法
    律上利益（最高法院86年臺上字第1442號裁判意旨參照）。
    本件被告對於原告主張兩造間無股東投資關係及董事委任關
    係存在，於言詞辯論期日雖未加以爭執，但原告前曾對被告
    公司法定代理人提出偽造文書之刑事告訴，此有刑事告訴狀
    之影本1 份在卷可稽。嗣再經原告提起本件確認之訴，被告
    公司均未辦理股東、董事變更或塗銷登記，足見對原告股東
    權及董事委任關係之存否，非自始無爭執，兩造間股東投資
    及董事委任關係存否即有不明確之情形，原告訴請確認兩造
    間股東投資關係及董事委任關係不存在，應認有即受確認判
    決之法律上利益，先予敘明。
二、原告主張：被告公司之法定代理人甲○○系原告丙○○胞兄
    吳德福之子，即原告乙○○之堂兄。原告2 人從未投資或受
    讓被告公司之出資額，亦未參與被告公司之股東會，更無同
    意擔任被告公司之董事職務，且未授權他人使用原告之印章
    或代簽名之情事。詎原告於民國97年6 月19日接獲法務部行
    政執行署板橋行政執行處命令，始知悉原告竟遭登記為被告
    公司之董事，經原告調閱被告公司變更登記事項卡，得知原
    告各登記新台幣50萬元之出資額，原告乃對甲○○提出刑事
    告訴，惟因法務部行政執行署板橋行政執行處通知原告據實
    報告財產，否則將限制出境，致原告在私法上之地位不明，
    有提起本件確認之訴之必要等語。並聲明如主文所示。
三、按當事人於言詞辯論時為訴訟標的之捨棄或認諾者，應本於
    其捨棄或認諾為該當事人敗訴之判決，民事訴訟法第384 條
    定有明文。又依被告之認諾為基礎為被告敗訴之判決，非原
    告之訴具備訴訟成立要件，不得為之（最高法院26年上字第
    876 號判例意旨參照）。經查，被告對原告股東權及董事委
    任關係之存否，並非自始無爭執，有如前述，兩造間股東投
    資關係及董事委任關係存否即有不明確之情形。被告於言詞
    辯論時表示認諾原告之請求，依上開說明，即應為被告敗訴
    之判決，爰判決如主文所示。
四、據上論結，原告之訴為有理由，依民事訴訟法第384 條、第
    78條，判決如主文。
中    華    民    國    97    年    9     月    24    日
                  民事第二庭    法  官  陳麗玲
以上正本係照原本作成
如對本判決上訴，須於判決送達後20日內向本院提出上訴狀
中    華    民    國    97    年    9     月    24    日
                            書記官  陳玉心


司法院資訊處製作；財團法人民間司法改革基金會備份。
